臺灣高等法院臺中分院民事判決　　　　　　99年度上字第12號
上 訴 人　兼
追加之訴原告　李琬琪
　　　　　　　李懷萱
　　　　　　　李婷婷
共　　　同
訴訟代理人　　盧永盛律師
複 代 理人　　施雅芳律師
　　　　　　　盧永和律師
追加之訴被告　張典南
　　　　　　　張典宏
　　　　　　　吳月花
　　　　　　　張啟鑌
　　　　　　　張瑩婷
　　　　　　　張陳邁
　　　　　　　張木榮
　　　　　　　張秀麗
　　　　　　　張碧雪
　　　　　　　廖彩琴
　　　　　　　張玉慧
　　　　　　　張文馨
　　　　　　　張清錫
　　　　　　　劉燈松
　　　　　　　廖雀衡
　　　　　　　劉岦昕
　　　　　　　劉孟杰
　　　　　　　劉銘傳
　　　　　　　劉銘潭
　　　　　　　劉素蘭
　　　　　　　劉錦環
　　　　　　　余劉錦鎂
　　　　　　　劉錦蓮
　　　　　　　吳文正
　　　　　　　吳文人
　　　　　　　許張盡
　　　　　　　李張娥
　　　　　　　張郭彩霞
　　　　　　　張馨予
　　　　　　　張惠珠
被 上 訴人　　張燕德
　　　　　　　張正彥
　　　　　　　李政弘
　　　　　　　張庭維
　　　　　　　張得意
上 列 一人
訴訟代理人　　張弘松　　住台中市○里區○○街2巷1弄12號
被 上 訴人　　張松裕　　住新北市○○區○○路1段10巷7號
　　　　　　　張陳梅　　住台中市○○區○○路265巷5號
　　　　　　　張燿裕　　住台北市○○區○○路2段86巷35之
　　　　　　　　　　　　　1號3樓
　　　　　　　　　　　　居新北市○○區○○路1段10巷7號
　　　　　　　張景政　　住彰化縣彰化市○○路○段351巷7號
　　　　　　　　　　　　　之2
　　　　　　　　　　　　居彰化縣彰化市○○路○段55號
　　　　　　　張棟省　　住台中市○○區○○路265巷5號
　　　　　　　　　　　　居台北市○○路○段380巷40號8樓
　　　　　　　張靜惠　　住台南市○區○○街139號
　　　　　　　張碧圓　　住台北市○○區○○路1段737巷100
　　　　　　　　　　　　　號4樓
　　　　　　　吳張碧丹　住台中市○○區○○路122巷6號
　　　　　　　賈俊益律師（即張金源之遺產管理人）
　　　　　　　張金塗　　住高雄市○○區○○路530之1號4樓
　　　　　　　　　　　　居高雄市○○區○○路1之1號1樓
　　　　　　　張金樹　　住台北市○○○○街219巷19號
　　　　　　　陳仕恩　　住台中市○○區○○路3段48號5樓
　　　　　　　　　　　　居台中市○○區○○路37號
　　　　　　　張陳翠蓮　住台中市○○區○○街35巷7弄6號
上 列 一人
訴訟代理人　　張原興　　台中市○里區○○路524號8樓
被 上 訴人　　張澤淮　　住台中市大甲區○○○路236號
　　　　　　　張若竹　　住台中市○○區○○路3段317巷124
　　　　　　　　　　　　弄46號
上 列 一人
訴訟代理人　　呂勝賢律師
被 上 訴人　　張席之　　住台中市○區○○○路122號7樓之1
　　　　　　　　　　　　居新竹縣竹北市○○里○○○街○段
　　　　　　　　　　　　　11巷16號
　　　　　　　張墨染　　住居同上
上 列 二人
法定代理人　　呂宜珍　　住居同上
被 上 訴人　　張恩綾即張旻遙
　　　　　　　　　　　　住台中市○里區○○路167號
法定代理人　　張靖加　　住同上
　　　　　　 （上列張若竹、張恩綾、張席之、張墨染為
　　　　　　　張敦翔即張榮昌之承受訴訟人）
被 上 訴人　　張澤清　　住台中市○○區○○路28號
　　　　　　　張澤田　　住台北市○○區○○街24號3樓
　　　　　　　　　　　　居新北市○○區○○街98號3樓
　　　　　　　張友三　　住同上市○○區○○路14號
上 列 一人
訴訟代理人　　游麗鶴　　住同上
被 上 訴人　　張介銘　　住桃園縣桃園市○○○路○段271號19
　　　　　　　　　　　　　樓之2
兼上列二人
訴訟代理人　　張翔泳（原名張介僖）
　　　　　　　　　　　　住同上號19樓之1
被 上 訴人　　張曉銘　　住同上市○○路847巷10號5樓
　　　　　　　　　　　　居彰化縣員林鎮○○路75巷25號
　　　　　　　張鴻泉　　住台北市○○區○○路745巷64號
　　　　　　　　　　　　居台北市○○區○○路1段323巷4弄
　　　　　　　　　　　　　14號5樓
　　　　　　　張鴻樁　　住台中市○○區○路里○○鄰○路○○街
　　　　　　　　　　　　　80號
　　　　　　　張誠河　　住台中市豐原區○○○街20號
　　　　　　　　　　　　居同上區○○路○段260號
受告知訴訟人　江美雲　　住新北市○○區○○路28號
上列當事人間分割共有物事件，上訴人對於中華民國98年11月11
日臺灣臺中地方法院98年度訴字第2382號第一審判決提起上訴，
並為追加之訴，本院於民國100年9月6日言詞辯論終結，玆判決
如下：
    主  文
原判決廢棄。
如附表編號1所示共有人，應就被繼承人張清泉所有如附表所示
土地之應有部分，辦理繼承登記。
如附表編號2所示共有人，應就被繼承人張振勝所有如附表所示
土地之應有部分，辦理繼承登記。
如附表編號3所示共有人，應就被繼承人張日新所有如附表所示
土地之應有部分，辦理繼承登記。
如附表編號23所示共有人，應就被繼承人張敦翔（原名張榮昌）
所有如附表所示土地之應有部分，辦理繼承登記。
兩造共有如附表所示土地，分割方法及兩造間應相互補償之金額
如附件所示。
上訴人其餘追加之訴駁回。
第一、二審（含追加之訴）訴訟費用由兩造各按附表所示原應有
部分比例負擔。
    事實及理由
壹、程序方面：
一、本件除被上訴人張友三、張得意、吳張碧丹、張陳翠蓮、張
    介銘、張翔泳、張金樹、張若竹於言詞辯論期日到庭辯論外
    ，其餘對造當事人，經合法通知，於言詞辯論期日均未到場
    ，核無民事訴訟法第三百八十六條所列各款情形之一，爰依
    上訴人之聲請，由其一造辯論而為判決。
二、坐落台中市龍井區○○○段39地號、地目林、面積4萬4262.
    2平方公尺土地（下稱系爭土地）之原共有人張清泉於民國
    （下同）36年12月13日死亡，如附表編號1所示之共有人為
    其繼承人；原共有人張振勝於45年8月16日死亡，如附表編
    號2所示之共有人為其繼承人；原共有人張日新於90年4月7
    日死亡，如附表編號3所示之共有人為其繼承人，上訴人兼
    追加之訴原告（下稱上訴人）於本院追加各該繼承人為對造
    當事人，依民事訴訟法第四百四十六條、第二百五十五條第
    一項第五款規定，自應准許。又上訴人追加訴訟，請求如附
    表編號1、2、3、17、23所示之對造當事人分別就其被繼承
    人所遺系爭土地之應有部分辦理繼承登記，其請求基礎事實
    同一，依同法第四百四十六條、第二百五十五條第一項第二
    款規定，亦應准許。而共有人張金源於95年8月21日死亡，
    其繼承人均拋棄繼承，台灣台中地方法院於96年8月1日以96
    年度財管字第55號裁定選任賈俊益律師為張金源之遺產管理
    人，有該院函及裁定在卷可憑（見本院卷(四)83至86頁），自
    應由賈俊益律師為張金源遺產訴訟之當事人（此即對於為他
    人而為原告或被告者之情形）。
三、本件張敦翔（原名張榮昌）於99年3月3日死亡，張若竹、張
    席之、張墨染、張恩綾為其繼承人，聲明承受訴訟（見本院
    卷(一)358頁、卷(二)78至80頁、220至221頁、卷(三)1、2頁），
    核無不合，應予准許。
四、原審法院於98年10月23日當庭命上訴人於14日內，補正張日
    新、張清泉之住居所及戶籍資料，並命上訴人查報張振勝之
    繼承人，因上訴人逾期未補正，原審法院於98年11月11日裁
    定駁回上訴人對張振勝之訴訟，並於同日以當事人不適格，
    判決駁回上訴人之訴，核無訴訟程序有重大瑕疵之情事。被
    上訴人張陳翠蓮、張若竹、張席之、張墨染認原審訴訟程序
    有重大瑕疵，應發回原法院審理等語，應不可採。
貳、實體方面：
一、上訴人主張：系爭土地為兩造共有，共有人及其應有部分如
    附表所示，原共有人張清泉於36年12月13日死亡，其應有部
    分應由附表編號1所示之共有人繼承。原共有人張振勝於45
    年8月16日死亡，其應有部分應由附表編號2所示之共有人繼
    承。原共有人張日新於90年4月7日死亡，其應有部分應由附
    表編號3所示之共有人繼承。共有人張金源於95年8月21日死
    亡，其應有部分由被上訴人賈俊益律師即張金源遺產管理人
    管理。共有人張敦翔（原名張榮昌）於99年3月3日死亡，其
    應有部分應由附表編號23所示之共有人繼承。惟上述繼承人
    均未辦理繼承登記，致妨害上訴人請求分割共有物之權益，
    為此請求判命各該繼承人辦理繼承登記。又共有人間未訂立
    不分割特約，亦無因物之使用目的不能分割之情形，經協議
    分割不成，伊自得請求裁判分割等情，求為命：附表編號1
    所示共有人應就其被繼承人張清泉所遺系爭土地；附表編號
    2所示共有人應就其被繼承人張振勝所遺系爭土地；附表編
    號3所示共有人就其被繼承人張日新所遺系爭土地；附表編
    號23所示共有人應就其被繼承人張敦翔（原名張榮昌）所遺
    系爭土地，被上訴人賈俊益即張金源之遺產管理人應就被繼
    承人張金源所遺系爭土地，各應有部分辦理繼承登記，並准
    予原物分割，依附件所示方法分割之判決。
二、被上訴人吳碧圓、吳張碧丹、追加之訴被告劉銘傳、劉銘潭
    、劉錦環則以：不同意分割，亦不同意上訴人所提分割方案
    。被上訴人吳張碧丹並以：如以原物分割，並依分得土地之
    價值高低互為補償外，並應預留道路供通行之用。被上訴人
    張金塗則以：同意原物分割，分得土地與張金樹及張金源之
    繼承人相鄰。被上訴人張席之、張墨染、張若竹則以：以變
    價分割方式分割系爭土地，如以原物分割，應預留3公尺之
    道路供通行之用。被上訴人張翔泳、張介銘、張友三、張得
    意、張金樹、張陳翠蓮、張鴻椿、張誠河則以：同意原物分
    割，並依分得土地之價值高低互為補償。被上訴人張靜惠則
    以：與被上訴人張棟省、張景政、張陳梅商量後再提分割方
    案，惟未提出方案。被上訴人賈俊益律師（即張金源之遺產
    管理人）則以：將系爭土地部分變價分割，部分原物分割等
    語，資為抗辯。其餘對造當事人則未提出任何書狀為聲明或
    陳述。
三、上訴人主張系爭土地為兩造共有，各共有人之應有部分如附
    表所示，原共有人張清泉、張振勝、張日新、張金源、張敦
    翔均已死亡，其各如附表編號1、2、3、23所示之共有人，
    迄未辦理繼承登記，且各共有人間並無不分割期限約定之事
    實，業據其提出土地登記謄本、現場照片、戶籍謄本、繼承
    系統表等為證（見本院卷(一)9至72頁、354、359、360頁、卷
    (二)138至149頁、卷(三)248至277頁、卷(四)138至149頁），堪信
    為真實。按分割共有物，性質上為處分行為，依民法第七百
    五十九條規定，共有不動產之共有人中有人死亡時，於其繼
    承人未為繼承登記以前，不得分割共有物。從而，上訴人訴
    請如附表編號1、2、3、23所示之共有人分別就其被繼承人
    所遺系爭土地之應有部分辦理繼承登記，暨請求法院裁判分
    割系爭土地，洵屬正當，應予准許。至共有人張金源於95年
    8月21日死亡，經台灣台中地方法院於96年8月1日以96年度
    財管字第55號裁定選任賈俊益律師為張金源之遺產管理人，
    有該院函及裁定在卷可憑（見本院卷(四)83至86頁），而遺產
    管理人之設，旨在管理保存及清算遺產，以免遺產散失，此
    遺產管理人係以第三人之地位，依法取得上開管理保存遺產
    等權限，而非使其取得遺產之權利，是上訴人請求被上訴人
    賈俊益律師即張金源之遺產管理人應就被繼承人張金源所遺
    系爭土地之應有部分，辦理繼承登記，即不應准許。
四、按法院就共有物為裁判分割時，應依民法第八百二十四條為
    適當之分割，即應斟酌全體共有人之聲明及利害關係、共有
    物之性質及價值、經濟效用、使用現況及全體共有人之利益
    等公平決定之。查，系爭土地面臨中棲路（即台12線），地
    形狹長，長久無人使用，內有一磚造平房，收容流浪犬，系
    爭土地種植些許果樹，有些地段雜木叢生，出入困難。系爭
    土地位於都市計畫區內，編定為保護區，鄰近土地多為農林
    業使用，經由台12線往東可至台中市西屯區○○○○○道1
    號高速公路中港交流道，特五號道路西行可達台中市龍井區
    ○○○○○道3號龍井交流道，交通便利性良好。系爭土地
    原為興建滑草場營業使用，現已停業多年，長期無人使用管
    理等情，業經本院勘驗現場明確，有勘驗筆錄、現場略圖、
    照片、使用分區證明書在卷可憑（見本院卷(一)292至293頁、
    卷(四)147至149頁、原審卷42頁），並有華聲企業發展鑑定顧
    問有限公司（下稱華聲公司）之鑑定報告書在卷可憑（見鑑
    定報告17、38頁）。次按共有物分割之方法，須先就原物分
    配，於原物分配有困難時，則予變賣，以價金分配於各共有
    人。而就原物分配時，如發見共有人中有不能按其應有部分
    受分配者，亦得以金錢補償之，並非定出於變賣之一途（最
    高法院51年台上字第271號判例參照）。本件被上訴人李政
    弘應有部分11667/13500，可分得土地面積3萬8252.38平方
    公尺，占系爭土地面積87%；上訴人應有部分計為303/13500
    ，可分得土地面積993.45平方公尺，占系爭土地面積2.24%
    ；被上訴人張得意、張碧圓、吳張碧丹、陳仕恩、張陳翠蓮
    應有部分各360/13500，各可分得土地面積為505.85平方公
    尺，合計可分得土地面積為2529.25平方公尺，占系爭土地
    面積5.71%；其等占有系爭土地之面積達94.95%，應可充分
    利用其等分得之土地。如以變價方式分割，對其等顯屬不公
    平。被上訴人張席之、張墨染、張若竹主張變價方式分割，
    應不可採。自以原物分割較符共有人之利益。本院審酌上開
    系爭土地形狀、使用現況，系爭土地位於都市計畫區內，編
    定為保護區，鄰近土地多為農林業，到場之共有人之意願，
    及分得土地之經濟效用，各共有人全體之利益，部分共有人
    因應有部分較少，勢必分得較細小之土地，如預留道路，將
    使分得土地更細小，對各該各有人不利，不宜預留道路，惟
    透過補償方式，使未臨路之共有人獲得補償，顧及均衡原則
    ，並審酌各共有人之利害關係等情，認以如附件所示方法分
    割，最為允當。
五、再按共有物之原物分割，依民法第八百二十五條規定觀之，
    係各共有人就存在於共有物全部之應有部分互相移轉，使各
    共有人取得各自分得部分之單獨所有權。故原物分割應以金
    錢為補償者，倘分得價值較高及分得價值較低之共有人均為
    多數時，該每一分得價值較高之共有人即應就其補償金額對
    於分得價值較低之共有人全體為補償，並依各該短少部分之
    比例，定其給付金額，方符共有物原物分割為共有物應有部
    分互相移轉之本旨（最高法院85年度台上字第2676號判例參
    照）。查，系爭土地經本院囑託華聲公司鑑定，華聲公司派
    員實地調查鄰近地價，以國際估價原則，即成本估價法、市
    場估價法、所得估價法，並參酌當地人口因素、交通情況、
    里鄰環境、公共設施及道路建設，當地目前建設發展情形等
    因素及比較其他鄉鎮○○街道之土地行情，評估本案各共有
    人所有分割土地位置之價值，參酌80年4月29日（80）台內
    地字第922123號函核備之台灣省繁榮街道路線價區段宗地地
    價計算原則之各項查估要點，其中臨路地範圍以臨街深度31
    公尺裡地線區○○○街地與裡地，將系爭土地分為(一)路線價
    位區：系爭土地位於台12線深度31公尺以內範圍之土地。(二)
    裡地價位區：系爭土地位於台12線深度31公尺以外範圍之土
    地。盲地價位區：系爭土地位於後地因前地為他共有人所分
    得，致使後地未直接臨路，為盲地價位區。認台12線路線價
    位區每平方公尺新台幣（下同）3206.5元；台12線裡地價位
    區每平方公尺2813.25元；盲地價位區每平方公尺1966.25元
    ，有鑑定報告在卷可稽，應屬可採。本件依附件分割方法分
    割，被上訴人李政弘分得路線價位區之價值，較其應分得之
    價值增加，上訴人及其餘共有人所分得之土地裡地價位區或
    盲地價位區價值，則較其應分得之價值減少。經華聲公司，
    以附件(一)之分割方法分割，依上開方法鑑定，各共有人分得
    土地之價值與原應有部分之價值增減差額，如後附之各共有
    人增減差額表所示，自屬客觀可信，應可採取。則依上說明
    ，自應由上開超過其應分得價值之共有人，就其應補償之金
    額，對前揭不足應分得價值之共有人全體，依該等共有人短
    少部分之比例予以補償，如附件(二)兩造間相互補償金額所示
    。
六、綜上所述，上訴人訴請分割系爭共有土地，應依附件所示方
    法分割，且兩造應以如附件所示之金額互為補償，始為妥洽
    。原審判決駁回上訴人之訴，尚有未洽。上訴意旨，指摘原
    判決不當，求予廢棄改判，為有理由。爰由本院將原判決廢
    ，並諭知如主文第六項所示。上訴人追加請求如附表1、2、
    3、23所示共有人就其被繼承人所有系爭土地之應有部分，
    辦理繼承登記，亦有理由，應予准許。另上訴人追加請求被
    上訴人賈俊益律師即張金源之遺產管理人，應就被繼承人張
    金源所遺系爭土地應有部分，辦理繼承登記，為無理由，應
    予駁回。又分割共有物之訴，核其性質，兩造本可互換地位
    ，上訴人提起本件訴訟於法雖屬有據，然對造當事人之應訴
    乃法律規定所不得不然，其所為抗辯自為伸張或防衛權利所
    必要，是本件訴訟費用應由兩造依其應有部分之比例分擔，
    始為公允，爰諭知兩造訴訟費用負擔之比例如主文第八項所
    示。
七、本件被上訴人張燿裕所有系爭土地所有應有部分60/31500，
    設定本金最高限額600萬元，權利存續期間不定期限之抵押
    權登記予江美雲，上訴人於本院審理中並對江美雲告知訴訟
    （見本院卷(二)16頁），江美雲到庭表示對系爭土地分割後，
    抵押權僅存在於被上訴人張燿裕，並無意見（見本院卷(二)15
    8頁），則依民法第八百二十四條之一第一項、第二項規定
    ，其權利自應移存於抵押人即被上訴人張燿裕所分得之土地
    上。本件事證明確，兩造其餘之攻擊或防禦方法及未經援用
    之證據，經本院斟酌後，認為均不足以影響本判決之結果，
    自無逐一詳予論駁之必要，併此敘明。
八、據上論結，本件上訴人之上訴為有理由，追加之訴為一部有
    理由，一部無理由，依民事訴訟法第四百六十三條、第三百
    八十五條第一項前段、第四百五十條、第八十五條第一項、
    第八十一條第二款，判決如主文。
中    華    民    國   100    年    9     月    20    日
                民事第七庭    審判長法  官  饒鴻鵬
                                    法  官  李平勳
                                    法  官  陳毓秀
以上正本係照原本作成。
如對本判決上訴，須於收受判決送達後20日內向本院提出上訴書
狀，其未表明上訴理由者，應於提出上訴後20日內向本院提出上
訴理由書（須按他造人數附具繕本）。
上訴時應提出委任律師為訴訟代理人之委任狀。具有民事訴訟法
第466條之1第1項但書或第2項之情形為訴訟代理人者，另應附具
律師及格證書及釋明委任人與受任人有該條項所定關係之釋明文
書影本。如委任律師提起上訴者，應一併繳納上訴審裁判費。
                                    書記官  柯孟伶
中    華    民    國   100    年    9     月    20    日
                                                      Ｓ
附件
(一)分割方法
兩造共有坐落台中市龍井區○○○段39地號、地目林、面積4萬4
262.2平方公尺，分割方法如附圖所示，編號A面積331.15平方公
尺土地分歸上訴人李婷婷取得；編號B面積331.15平方公尺土地
分歸上訴人李琬琪取得；編號C面積331.15平方公尺土地分歸上
訴人李懷萱取得；編號D面積3萬8252.38平方公尺土地分歸被上
訴人李政弘取得；編號2面積505.86平方公尺土地分歸被上訴人
張得意取得；編號3面積505.86平方公尺土地分歸被上訴人吳張
碧丹取得；編號4面積126.46平方公尺土地分歸被上訴人張鴻樁
取得；編號5面積126.46平方公尺土地分歸被上訴人張誠河取得
；編號6面積98.36平方公尺土地分歸被上訴人張介銘取得；編號
7面積98.36平方公尺土地分歸被上訴人張翔泳（原名張介僖）取
得；編號8面積505.86平方公尺土地分歸被上訴人張碧圓取得；
編號9面積505.85平方公尺土地分歸被上訴人張陳翠蓮取得；編
號10面積29.51平方公尺土地分歸附表編號23所示張敦翔即張榮
昌之繼承人依公同共有關係共同取得；編號11面積118.03平方公
尺土地分歸附表編號2所示張振勝之繼承人依公同共有關係共同
取得；編號12面積505.85平方公尺土地分歸被上訴人陳仕恩取得
；編號13面積295.08平方公尺土地分歸附表編號1所示張清泉之
繼承人依公同共有關係共同取得；編號14面積196.72平方公尺土
地分歸被上訴人張友三取得；編號15面積118.03平方公尺土地分
歸附表編號3所示張日新之繼承人依公同共有關係共同取得；編
號16面積98.36平方公尺土地分歸被上訴人張燕德取得；編號17
面積118.03平方公尺土地分歸被上訴人張正彥取得；編號18面積
98.36平方公尺土地分歸被上訴人張庭維取得；編號19面積84.31
平方公尺土地分歸被上訴人張陳梅取得；編號20面積84.31平方
公尺土地分歸被上訴人張松裕取得；編號21面積84.31平方公尺
土地分歸被上訴人張燿裕取得；編號22面積84.31平方公尺土地
分歸被上訴人張景政取得；編號23面積84.31平方公尺土地分歸
被上訴人張棟省取得；編號24面積84.31平方公尺土地分歸被上
訴人張靜惠取得；編號25面積39.34平方公尺土地分歸張金源之
遺產，由賈俊益律師管理；編號26面積39.34平方公尺土地分歸
被上訴人張金塗取得；編號27面積39.34平方公尺土地分歸被上
訴人張金樹取得；編號28面積29.51平方公尺土地分歸被上訴人
張澤淮取得；編號29面積29.51平方公尺土地分歸被上訴人張澤
清取得；編號30面積29. 51平方公尺土地分歸被上訴人張澤田取
得；編號31面積126.46平方公尺土地分歸被上訴人張曉銘取得；
編號32面積126.46平方公尺土地分歸被上訴人張鴻泉取得。
(二)兩造間相互補償金額（單位：新台幣/元）          ┌────┐
                                                 │應付部分│
 ┌───────────────────────┼────┤
 │受     補    部     分                        │ 李政弘 │
 ├───────────────────────┼────┤
 │張典南、張典宏、吳月花、張啟鑌、張瑩婷（張清泉│ 221,371│
 │之繼承人）                                    │        │
 ├───────────────────────┼────┤
 │ 張陳邁、張木榮、張秀麗、張碧雪、廖彩琴、張玉 │        │
 │ 慧、張文馨、張清錫、劉燈松、廖雀衡、劉岦昕、 │  88,553│
 │ 劉孟杰、劉銘傳、劉銘潭、劉素蘭、劉錦環、余劉 │        │
 │ 錦鎂、劉錦蓮、吳文正、吳文人、許張盡、李張 │        │
 │ 娥（張振勝之繼承人）                         │        │
 ├───────────────────────┼────┤
 │ 張郭彩霞、張惠珠、張馨予（張日新之繼承人）   │  88,553│
 ├───────────────────────┼────┤
 │ 張燕德                                       │  73,791│
 ├───────────────────────┼────┤
 │ 張正彥                                       │  88,553│
 ├───────────────────────┼────┤
 │ 張庭維                                       │  73,791│
 ├───────────────────────┼────┤
 │ 張得意                                       │ 379,476│
 ├───────────────────────┼────┤
 │ 張松裕                                       │  63,245│
 ├───────────────────────┼────┤
 │ 張陳梅                                       │  63,245│
 ├───────────────────────┼────┤
 │ 張燿裕                                       │  63,245│
 ├───────────────────────┼────┤
 │ 張景政                                       │  63,245│
 ├───────────────────────┼────┤
 │ 張棟省                                       │  63,245│
 ├───────────────────────┼────┤
 │ 張靜惠                                       │  63,245│
 ├───────────────────────┼────┤
 │ 張碧圓                                       │ 379,476│
 ├───────────────────────┼────┤
 │ 吳張碧丹                                     │ 379,476│
 ├───────────────────────┼────┤
 │ 賈俊益律師（即張金源之遺產管理人）           │  29,524│
 ├───────────────────────┼────┤
 │ 張金塗                                       │  29,524│
 ├───────────────────────┼────┤
 │ 張金樹                                       │  29,524│
 ├───────────────────────┼────┤
 │ 陳仕恩                                       │ 379,495│
 ├───────────────────────┼────┤
 │ 張陳翠蓮                                     │ 379,495│
 ├───────────────────────┼────┤
 │ 張澤淮                                       │  22,133│
 ├───────────────────────┼────┤
 │ 張若竹、張恩綾、張席之、張墨染（張敦翔即張榮 │  22,133│
 │ 昌之繼承人）                                 │        │
 ├───────────────────────┼────┤
 │ 張澤清                                       │  22,133│
 ├───────────────────────┼────┤
 │ 張澤田                                       │  22,133│
 ├───────────────────────┼────┤
 │ 張友三                                       │ 147,580│
 ├───────────────────────┼────┤
 │ 張介銘                                       │  73,791│
 ├───────────────────────┼────┤
 │ 張翔泳即張介僖                               │  73,791│
 ├───────────────────────┼────┤
 │ 張曉銘                                       │  94,879│
 ├───────────────────────┼────┤
 │ 張鴻泉                                       │  94,879│
 ├───────────────────────┼────┤
 │ 張鴻椿                                       │  94,879│
 ├───────────────────────┼────┤
 │ 張誠河                                       │  94,879│
 ├───────────────────────┼────┤
 │ 李婷婷                                       │ 248,417│
 ├───────────────────────┼────┤
 │ 李琬琪                                       │ 248,417│
 ├───────────────────────┼────┤
 │ 李懷萱                                       │ 248,417│
 ├──────────────────────┬┴────┤
 │ 合計                                       │ 4,508,533│
 └──────────────────────┴─────┘
附表：
土地坐落：台中市龍井區○○○段39地號、地目林、面積4萬426
2.2平方公尺
┌──┬───────────────┬─────────────┐
│編號│ 共有人姓名                   │應有部分及訴訟費用負擔比例│
├──┼───────────────┼─────────────┤
│ 1  │ 張典南、張典宏、吳月花、張啟 │30/4500                   │
│    │ 鑌、張瑩婷（張清泉之繼承人） │                          │
├──┼───────────────┼─────────────┤
│ 2  │ 張陳邁、張木榮、張秀麗、張碧 │12/4500                   │
│    │ 雪、廖彩琴、張玉慧、張文馨、 │                          │
│    │ 張清錫、劉燈松、廖雀衡、劉岦 │                          │
│    │ 昕、劉孟杰、劉銘傳、劉銘潭、 │                          │
│    │ 劉素蘭、劉錦環、余劉錦鎂、劉 │                          │
│    │ 錦蓮、吳文正、吳文人、許張盡 │                          │
│    │ 、李張娥（張振勝之繼承人） │                          │
├──┼───────────────┼─────────────┤
│ 3  │ 張郭彩霞、張惠珠、張馨予（張 │12/4500                   │
│    │ 日新之繼承人）               │                          │
├──┼───────────────┼─────────────┤
│ 4  │ 張燕德                       │1/450                     │
├──┼───────────────┼─────────────┤
│ 5  │ 張正彥                       │12/4500                   │
├──┼───────────────┼─────────────┤
│ 6  │ 李政弘                       │11667/13500               │
├──┼───────────────┼─────────────┤
│ 7  │ 張庭維                       │1/450                     │
├──┼───────────────┼─────────────┤
│ 8  │ 張得意                       │360/31500                 │
├──┼───────────────┼─────────────┤
│ 9  │ 張松裕                       │60/31500                  │
├──┼───────────────┼─────────────┤
│ 10 │ 張陳梅                       │60/31500                  │
├──┼───────────────┼─────────────┤
│ 11 │ 張燿裕                       │60/31500                  │
├──┼───────────────┼─────────────┤
│ 12 │ 張景政                       │60/31500                  │
├──┼───────────────┼─────────────┤
│ 13 │ 張棟省                       │60/31500                  │
├──┼───────────────┼─────────────┤
│ 14 │ 張靜惠                       │60/31500                  │
├──┼───────────────┼─────────────┤
│ 15 │ 張碧圓                       │360/31500                 │
├──┼───────────────┼─────────────┤
│ 16 │ 吳張碧丹                     │360/31500                 │
├──┼───────────────┼─────────────┤
│ 17 │ 賈俊益律師即張金源之遺產管理 │4/4500                    │
│    │ 人                           │                          │
├──┼───────────────┼─────────────┤
│ 18 │ 張金塗                       │4/4500                    │
├──┼───────────────┼─────────────┤
│ 19 │ 張金樹                       │4/4500                    │
├──┼───────────────┼─────────────┤
│ 20 │ 陳仕恩                       │360/31500                 │
├──┼───────────────┼─────────────┤
│ 21 │ 張陳翠蓮                     │360/31500                 │
├──┼───────────────┼─────────────┤
│ 22 │ 張澤淮                       │12/18000                  │
├──┼───────────────┼─────────────┤
│ 23 │ 張若竹、張恩綾、張席之、張墨 │12/18000                  │
│    │ 染（張敦翔即張榮昌之繼承人） │                          │
├──┼───────────────┼─────────────┤
│ 24 │ 張澤清                       │12/18000                  │
├──┼───────────────┼─────────────┤
│ 25 │ 張澤田                       │12/18000                  │
├──┼───────────────┼─────────────┤
│ 26 │ 張友三                       │20/4500                   │
├──┼───────────────┼─────────────┤
│ 27 │ 張介銘                       │10/4500                   │
├──┼───────────────┼─────────────┤
│ 28 │ 張翔泳即張介僖               │10/4500                   │
├──┼───────────────┼─────────────┤
│ 29 │ 張曉銘                       │90/31500                  │
├──┼───────────────┼─────────────┤
│ 30 │ 張鴻泉                       │90/31500                  │
├──┼───────────────┼─────────────┤
│ 31 │ 張鴻椿                       │90/31500                  │
├──┼───────────────┼─────────────┤
│ 32 │ 張誠河                       │90/31500                  │
├──┼───────────────┼─────────────┤
│ 33 │ 李婷婷                       │101/13500                 │
├──┼───────────────┼─────────────┤
│ 34 │ 李琬琪                       │101/13500                 │
├──┼───────────────┼─────────────┤
│ 35 │ 李懷萱                       │101/13500                 │
└──┴───────────────┴─────────────┘
  各共有人增減差額表
  （單位：新台幣/元，小數點以下四捨五入）
 ┌──────┬──────┬───────┬───────┐
 │ 共  有  人 │分得土地價值│依應有部分取得│   增減差值   │
 │            │            │土地之原價值  │              │
 ├──────┼──────┼───────┼───────┤
 │附表編號1所 │     580,201│       801,572│      -221,371│
 │示之共有人  │            │              │              │
 ├──────┼──────┼───────┼───────┤
 │附表編號2所 │     232,076│       320,629│       -88,553│
 │示之共有人  │            │              │              │
 ├──────┼──────┼───────┼───────┤
 │附表編號3所 │     232,076│       320,629│       -88,553│
 │示之共有人  │            │              │              │
 ├──────┼──────┼───────┼───────┤
 │張燕德      │     193,400│       267,191│       -73,791│
 ├──────┼──────┼───────┼───────┤
 │張正彥      │     232,076│       320,629│       -88,553│
 ├──────┼──────┼───────┼───────┤
 │張庭維      │     193,400│       267,191│       -73,791│
 ├──────┼──────┼───────┼───────┤
 │張得意      │     994,647│     1,374,123│      -379,476│
 ├──────┼──────┼───────┼───────┤
 │張松裕      │     165,775│       229,020│       -63,245│
 ├──────┼──────┼───────┼───────┤
 │張陳梅      │     165,775│       229,020│       -63,245│
 ├──────┼──────┼───────┼───────┤
 │張燿裕      │     165,775│       229,020│       -63,245│
 ├──────┼──────┼───────┼───────┤
 │張景政      │     165,775│       229,020│       -63,245│
 ├──────┼──────┼───────┼───────┤
 │張棟省      │     165,775│       229,020│       -63,245│
 ├──────┼──────┼───────┼───────┤
 │張靜惠      │     165,775│       229,020│       -63,245│
 ├──────┼──────┼───────┼───────┤
 │張碧圓      │     994,647│     1,374,123│      -379,476│
 ├──────┼──────┼───────┼───────┤
 │吳張碧丹    │     994,647│     1,374,123│      -379,476│
 ├──────┼──────┼───────┼───────┤
 │賈俊益律師即│            │              │              │
 │張金源之遺產│      77,352│       106,876│       -29,524│
 │管理人      │            │              │              │
 ├──────┼──────┼───────┼───────┤
 │張金塗      │      77,352│       106,876│       -29,524│
 ├──────┼──────┼───────┼───────┤
 │張金樹      │      77,352│       106,876│       -29,524│
 ├──────┼──────┼───────┼───────┤
 │陳仕恩      │     994,628│     1,374,123│      -379,495│
 ├──────┼──────┼───────┼───────┤
 │張陳翠蓮    │     994,628│     1,374,123│      -379,495│
 ├──────┼──────┼───────┼───────┤
 │張澤淮      │      58,024│        80,157│       -22,133│
 ├──────┼──────┼───────┼───────┤
 │張若竹、張恩│            │              │              │
 │綾、張席之、│            │              │              │
 │張墨染（張敦│      58,024│        80,157│       -22,133│
 │翔即張榮昌之│            │              │              │
 │繼承人）    │            │              │              │
 ├──────┼──────┼───────┼───────┤
 │張澤清      │      58,024│        80,157│       -22,133│
 ├──────┼──────┼───────┼───────┤
 │張澤田      │      58,024│        80,157│       -22,133│
 ├──────┼──────┼───────┼───────┤
 │張友三      │     386,801│       534,381│      -147,580│
 ├──────┼──────┼───────┼───────┤
 │張介銘      │     193,400│       267,191│       -73,791│
 ├──────┼──────┼───────┼───────┤
 │張翔泳即張介│     193,400│       267,191│       -73,791│
 │僖          │            │              │              │
 ├──────┼──────┼───────┼───────┤
 │張曉銘      │     248,652│       343,531│       -94,879│
 ├──────┼──────┼───────┼───────┤
 │張鴻泉      │     248,652│       343,531│       -94,879│
 ├──────┼──────┼───────┼───────┤
 │張鴻椿      │     248,652│       343,531│       -94,879│
 ├──────┼──────┼───────┼───────┤
 │張誠河      │     248,652│       343,531│       -94,879│
 ├──────┼──────┼───────┼───────┤
 │李婷婷      │     651,124│       899,541│      -248,417│
 ├──────┼──────┼───────┼───────┤
 │李琬琪      │     651,124│       899,541│      -248,417│
 ├──────┼──────┼───────┼───────┤
 │李懷萱      │     651,124│       899,541│      -248,417│
 ├──────┼──────┼───────┼───────┤
 │李政弘      │ 108,418,931│   103,910,398│     4,508,533│
 └──────┴──────┴───────┴───────┘